# 关于外购商品作为专用赠品期末结转的问题

提问人：dwhcpa 时间：2016-11-29 15:34:07
大家好！实际工作中遇到一个问题向大家求助， 我司是销售酒类的企业，购进一批手机作为赠品，年末报表，这批手机赠品未全部送出，留有一部分库存，年末是否要将库存赠品都需要计入销售费用？万分感谢！

回答人：chenyiwei
要考虑赠送的条件是什么，是无条件赠送（如，用于抽奖）还是有条件赠送（购买本公司经销的酒类达到一定金额则赠送一部手机）。 如果是前者，则按《讲解 2010 》P21：企业采购用于广告营销活动的特定产品，向客户预付货款未取得商品时，应作为预付账款进行会计处理，待取得相关商品时计入当期损益(销售费用)。企业取得广告营销性质的服务比照该原则进行处理。 如果是后者，则手机属于捆绑销售中所销售的商品之一，列入库存商品核算，送出时结转销售成本。

提问人：ttt520 时间：2017-05-18 11:26:12
请问购买本公司经销的酒类达到一定金额赠送手机，作为捆绑销售时，会计上酒和手机分别按比例确认收入成本？可是手机显然不是经营范围内的，也需要确认收入结转成本吗？还是送出时只需要结转到销售费用，借：销售费用　贷库存商品（赠品）？

回答人：chenyiwei
如果是偶发性的，可以作为销售费用处理；如果是经常性的，则也就差不多是手机经销商了。

提问人：ttt520 时间：2017-05-26 20:45:16
可以这样理解吗：有偿赠送（购买商品前提下）非经营范围内的赠品时，若金额小不用入库，若金额较大入库了，赠送时按折扣处理增值税不用视同销售，只要借：销售费用　贷：库存商品——赠品，不用按比例确认赠品收入，相应的也不能结转到其他业务成本，对吗？

回答人：chenyiwei
如果是购入专门用于促销赠送且不属于日常经营范围的赠品，则在购入时就直接计入销售费用处理，不入库确认为存货（《讲解2010 》P21），相应地此时的收入均归属于主要商品。

提问人：苹果宝贝 007 时间：2017-06-28 16:54:47
陈版： 购买本公司经销的酒类达到一定金额赠送手机，作为捆绑销售时，会计上酒和手机分别按比例确认收入成本。酒类销售商确认手机的销售收入和销售成本会不会有一些奇怪？确实也没有这个经营范围。。

回答人：chenyiwei
或者这种情况可按赠品的外购价格确认销售费用，按总价款扣减赠品外购价格后的剩余部分确认收入。但这种做法仅适用于赠送行为偶发且赠品不属于本公司经营范围的情形。

提问人：ttt520 时间：2017-06-28 21:47:46
请问陈版， 1 ，这种情况按赠品的外购价格确认销售费用，就是送出时，会计上借：销售费用 贷：库存商品——赠品吗？ 2 ，为什么按总价扣减赠品外购价格后的剩余部分确认收入？比如购买 10000 元的酒赠送手机，手机外购价 2000 元，销售时不是按 10000 元确认酒的收入吗？假设 10000 元不含税，会计上借：相关款项 11700 贷：主营业务收入——酒 10000 销项 1700 ， 您的意思是按 8000 元确认酒的收入？ 3 ，买一赠一的赠品如果是经营范围外的，可以在外购时都直接记入销售费用吗？比送出时从库存商品结转到销售费用核算简便？ 4 ，买一赠一实质上不是增值税视同销售，形式上是否必须将商品和赠品开在一张发票上？还是说如果有合同或者别的比如出库单证明是买一赠一，也可以不把赠品开在发票上？ 谢谢

回答人：chenyiwei
1 、作为赠品购入的手机在购入时直接计入销售费用处理，不计入库存商品。 2 、该情形下收入按 10000 元确认。 3 、可以。 4 、开票问题建议咨询税务专业人士。

提问人：ttt520 时间：2017-06-29 09:05:56
请问陈版， 1 ， 2.您是否认为购入经营范围外的赠品时，可以先计入库存商品，也可以直接记入销售费用？ 3 ，如果购入经营范围外的赠品时，先计入库存商品，随货送出时，因为是经营范围外的，是否应该借：销售费用 贷：库存商品——赠品，而不是与商品按比例分别确认收入成本，还是都可以？一直没弄明白 谢谢。

回答人：chenyiwei
1 、购入时直接计入销售费用。 2 、直接计入销售费用。 3 、这个问题有很多不同的理解，在实务中都有。如果确实不属于本企业日常经营范围且为偶发性的，则可以计入销售费用，其他还是建议按捆绑销售处理。

提问人：ttt520 时间：2017-06-30 16:07:09
谢谢陈版，1,请问如果先记入库存商品是错误吗? 2. 3,就是说如果购入经营范围外的赠品，先计入库存商品，随货送出时，从库存商品结转到销售费用。也可以与商品按比例确认收入成本，没有明确的定论，对吗? 谢谢

回答人：chenyiwei
1 、日常核算中通过库存商品核算也可以，但这部分赠品在期末应无余额，如有应转入销售费用。 2 、是。 3 、是。

提问人：ttt520 时间：2017-09-02 09:06:51
请问陈老师，您说手机属于捆绑销售中所销售的商品之一，列入库存商品核算，送出时结转销售成本。就是说如果期末没有送出的赠品，在库存商品有余额对吧？根据楼主的表述，销售酒类的公司经营范围应该不包括销售手机，在 11 楼您说购入经营范围外的赠品，购入时直接记入销售费用，也可以通过库存商品核算，但这部分赠品在期末应无余额，如有应转入销售费用，这两个楼的回答是矛盾的？

回答人：chenyiwei
如果赠品本身也是企业正常经营的商品，其购入流程与一般商品的购入没有差异甚至是混同的，那么购入时作为库存商品处理，送出时按捆绑销售处理；如果该赠品不是本企业通常经营的商品，或者有偶发性，则购入时费用化。

提问人：ttt520 时间：2017-09-02 19:59:48
归纳一下，您说手机属于捆绑销售中的商品之一，列入库存商品核算，送出时结转销售成本。这句话的前提是当手机也是企业正常经营的商品时，也就是说捆绑销售是指商品与赠品同属企业正常经营的商品。对吧？ 否则购入时费用化。也许实务中有的将其购入时计入库存商品了，但这是不严谨的。所以您说在期末应无余额，如有应转入销售费用。这句话的意思是如果期末（即月末）没有送完，也要从库存商品转入销售费用，对吗？

回答人：chenyiwei
基本可以这样理解。